臺灣新竹地方法院刑事判決
110年度易字第539號
公  訴  人  臺灣新竹地方檢察署檢察官
被      告  陳柏叡


上列被告因毀損案件，經檢察官提起公訴（110年度偵字第4590
號），被告於本院準備程序中，就被訴事實為有罪之陳述，經告
以簡式審判程序意旨，並聽取公訴人、被告之意見後，改依簡式
審判程序審理，並判決如下：
    主  文
乙○○犯毀損他人物品罪，處拘役貳拾日，如易科罰金，以新臺幣
壹仟元折算壹日。
    事實及理由
一、本案犯罪事實及證據，除證據部分補充被告於本院準備程序
    、審理時之自白外，餘均引用檢察官起訴書之記載（如附件
    ）。
二、核被告所為，係犯刑法第354條之毀損他人物品罪。爰以行
    為人之責任為基礎，審酌被告因與告訴人間之鄰居糾紛，未
    思理性解決，反蓄意潑灑鹽巴至告訴人種植之盆栽植物內致
    該盆栽植物因而死亡，誠屬不該，考量被告犯後坦承犯行之
    犯後態度、專科畢業之智識程度、現與妻子共同經營牛肉麵
    店、需扶養2名未成年子女之之家庭經濟狀況，以及對告訴
    人所造成財物之侵害程度等一切情狀，量處如主文所示之刑
    ，並諭知易科罰金之折算標準，以資警惕。
三、據上論斷，應依刑事訴訟法第273條之1第1項、第299條第1
    項前段、第310條之2、第454條第2項，判決如主文。
本案經檢察官張瑞玲提起公訴，檢察官邱宇謙到庭執行職務。
中    華    民    國   110    年    10   月    28     日
                  刑事第九庭  法  官  卓怡君
以上正本證明與原本無異。　　　　　　　　　
如不服本判決應於收受本判決後20日內向本院提出上訴書狀，上
訴書狀應敘述具體理由。上訴書狀未敘述上訴理由者，應於上訴
期間屆滿後20日內補提理由書狀於本院(均須按他造當事人之人
數附繕本 )「切勿逕送上級法院」。
中　　華　　民　　國　　110 　年　　10　　月　　28　　日
                              書記官  胡家寧
附錄論罪法條：
刑法第354條
毀棄、損壞前二條以外之他人之物或致令不堪用，足以生損害於
公眾或他人者，處二年以下有期徒刑、拘役或一萬五千元以下罰
金。
【附件】
臺灣新竹地方檢察署檢察官起訴書
                                     110年度偵字第4590號
　　被　　　告　乙○○　男　39歲（民國00年00月00日生）
　　　　　　　　　　　　住新竹縣○○市○○○路000號
　　　　　　　　　　　　國民身分證統一編號：Z000000000號
上列被告因毀損案件，已經偵查終結，認應提起公訴，茲將犯罪
事實及證據並所犯法條分敘如下：
　　　　犯罪事實
一、乙○○基於毀損之犯意，於民國110年1月20日中午12時許，潑
    灑鹽巴在姜智明擺放在新竹縣竹北市縣○○○街00號住處門口
    之盆栽植物內，致該盆栽植物死亡而不堪使用。
二、案經姜智明訴由新竹縣政府警察局竹北分局報告偵辦。
　　　　證據並所犯法條
一、證據清單及待證事實：
編號 證據名稱 待證事實 1 被告乙○○於警詢及偵訊時之供述 被告坦承於上開時、地撒鹽之事實，惟矢口否認犯行，辯稱：因為疫情以來果菜市場生意起伏很大，聽長輩的話說店外灑鹽可以改變磁場，我就在店外撒了一圈，不小心灑到告訴人的盆栽云云。 2 證人即告訴人姜智明於偵查時之指證 佐證全部犯罪事實。 3 證人甲○○於警詢及偵訊時之證述 佐證全部犯罪事實。 4 監視器影像光碟1片及監視器翻拍照片2張、現場照片7張、告訴人提供之照片共21張及鹽巴1包 佐證被告於上開時、地朝告訴人種植之盆栽撒鹽，該盆栽植物於數天後枯萎死亡之事實。 5 行政院農業委員會林務局110年6月7日林造字第1101614503號函 佐證植物會因土壤內含有較多的可溶性鹽分而生理脫水死亡之事實。 
二、核被告乙○○所為，係犯刑法第354條之毀棄損壞罪嫌。
三、另告訴及報告意旨認被告於民國109年12月12日晚間8時36分
    許，在告訴人上址住處前潑油，以及於110年1月20日中午12
    時許，潑灑鹽巴在告訴人之盆栽植物內之行為，另構成恐嚇
    危害安全罪嫌部分：按犯罪事實應依證據認定之，無證據不
    得認定犯罪事實，刑事訴訟法第154條第2項定有明文。訊據
    被告堅決否認涉有恐嚇犯行，辯稱：我是不小心把油撒在告
    訴人家門前，我是繞店撒鹽巴，不小心灑到告訴人的盆栽內
    等語。經查，在家門前撒油及在盆栽撒鹽巴之行為，尚難稱
    係惡害之告知，自難以恐嚇罪相繩之。惟此部分若成立犯罪
    ，與前揭起訴部分，屬想像競合犯之同一案件，應為起訴效
    力所及，爰不另為不起訴處分。
四、依刑事訴訟法第251條第1項提起公訴。
　　此　致
臺灣新竹地方法院
中　　華　　民　　國　 110　　年　　6 　　月　　29　　日
　　　　　　　　　　　　　　　檢　察　官　張瑞玲
本件證明與原本無異
中　　華　　民　　國　 110　　年　　7　   月　  6   　日
                              書  記  官  彭映婷
所犯法條：
刑法第354條
毀棄、損壞前二條以外之他人之物或致令不堪用，足以生損害於
公眾或他人者，處 2 年以下有期徒刑、拘役或 1 萬 5 千元以
下罰金。